【裁判字號】    97,上易,134
【裁判日期】    970321
【裁判案由】    業務過失傷害
【裁判全文】
臺灣高等法院高雄分院刑事判決         97年度上易字第134號
上  訴  人  臺灣高雄地方法院檢察署檢察官
被      告  甲○○
上列上訴人因業務過失重傷害案件，不服臺灣高雄地方法院96年
度易字第3120號中華民國96年12月28日第一審判決（起訴案號：
臺灣高雄地方法院檢察署96年度偵字第25137號），提起上訴，
本院依簡式審判程序判決如下：
    主  文
上訴駁回。
甲○○緩刑貳年。
    事實及理由
一、本件被告甲○○（下稱被告）所犯係死刑、無期徒刑、最輕
    本刑為3年以上有期徒刑以外之罪，其於審理程序中就被訴
    事實為有罪之陳述，經審判長告知簡式審判程序之旨，並聽
    取公訴人及被告之意見後，本院認為適宜進行簡式審判程序
    ，合先敘明。
二、本案經本院審理結果，認第一審判決認事用法及量刑均無不
    當，應予維持，除將第一審判決書第1 頁最後1 行「2 公尺
    高」更正為「2.8 公尺高」之外，餘均引用第一審判決書記
    載之事實、證據及理由（如附件）。
三、檢察官循告訴人乙○○（下稱告訴人）之聲請提起上訴意旨
    略以：原審量刑過輕，希望從重量刑云云。惟查：
(一)關於刑之量定，係實體法上賦予法院得為自由裁量之事項，
    倘其未有逾越法律所規定之範圍，或濫用其權限，即不得任
    意指摘為違法（最高法院75年臺上字第7033號判例意旨可資
    參照）。且在同一犯罪事實與情節，如別無其他加重或減輕
    之原因，下級審量定之刑，亦無過重或失輕之不當情形，則
    上級審法院對下級審法院之職權行使，原則上應予尊重（最
    高法院85年度臺上字第2446號判決意旨可資參照）。
(二)本院審酌上情，認原審已就刑法第57條揭示之各種量刑條件
    妥為斟酌，難謂有何違法失當之處，是檢察官提起上訴，指
    摘原審量刑過輕，請求撤銷原審判決，為無理由，應予駁回
    。
四、被告業已支付告訴人醫療費用新臺幣（下同）171,801 元，
    並支付告訴人生活費用50,000元，此有收據及支付證明在卷
    可稽（見他字卷第27至39頁），其並曾2 次邀請告訴人洽談
    和解事宜，惟因告訴人要求之和解金額過高，被告無力負擔
    ，致無法達成和解，此有長和聯合律師事務所96年10月22日
    （96）長益字第1022-1號函、96年11月6 日（96）長益字第
    1106-1號函各1 份附卷可憑（見本院卷第20至23頁）；嗣於
    本院準備程序時，本院勸諭兩造和解，被告雖有和解意願，
    惟告訴人表示希望被告賠償600 萬元，並陳明不願在法院和
    解，致本件仍無法達成和解，此有本院97年3 月3 日準備程
    序筆錄可稽（見本院卷第28至29頁）；足認被告確有高度誠
    意及強烈意願與告訴人和解，惟因告訴人要求之和解金額過
    高，被告無力負擔，致無法達成和解。本院審酌被告未曾受
    有期徒刑以上刑之宣告，有臺灣高等法院被告前案紀錄表在
    卷可憑，其係偶發犯，且犯後坦承犯行、深表悔意、態度良
    好，經此偵審程序，應知所警惕，諒無再犯之虞，本院因認
    對其所處之刑以暫不執行為當，爰依刑法第74條第1 項第1
    款之規定，予以宣告緩刑2 年，以啟自新，並勵來茲。
五、據上論結，應依刑事訴訟法第368條、第373條，刑法第74條
    第1項第1款，判決如主文。
本案經檢察官林應華到庭執行職務。
中    華    民    國    97    年    3    月    21    日
                  刑事第七庭    審判長法  官 莊飛宗
                                      法  官 李嘉興
                                      法  官 孫啟強
以上正本證明與原本無異。
不得上訴。
中    華    民    國    97    年    3    月    21    日
                                      書記官 黃富美
附錄本件判決論罪科刑法條：
刑法第284條：
因過失傷害人者，處 6 月以下有期徒刑、拘役或 5 百元以下罰
金，致重傷者，處1 年以下有期徒刑、拘役或5 百元以下罰金。
從事業務之人，因業務上之過失傷害人者，處 1 年以下有期徒刑
、拘役或1 千元以下罰金，致重傷者，處 3 年以下有期徒刑、
拘役或2 千元以下罰金。
附件：
臺灣高雄地方法院96年度易字第3120號刑事判決。


司法院資訊處製作；財團法人民間司法改革基金會備份。
